# 政府补助确认

提问人：vive82 时间：2020-08-07 16:16:55
陈版您好：
有一家公司收到政府给予的招商引资奖励款项 1000 万元，但政府文件规定，该公司必须在 5 年内缴纳税金中区县留成部分达到 1000 万元，若达不到该笔奖励款需退回 500 万元。该笔奖励款应如何进行账务处理？可否要去公司对未来 5 年纳税金额进行预测，按照预测比例分年进行摊销？

回答人：chenyiwei
要明确该奖励款项有无明确的补助对象。如果没有明确的补助对象，且企业根据对未来 5 年内经营和纳税情况的预测，认为很可能满足“5年内缴纳税金中区县留成部分达到 1000 万元”这一条件的，则可以将该 1000 万元在收到时一次性确认为其他收益。
如果不能合理保证能够满足纳税金额条件，则基于谨慎性原则，仅将确定勿需退回的 500 万元（=1000-500）确认为其他收益，其余部分暂时计入递延收益，到条件满足时转入其他收益。从你说的情况看，这应该不是逐年解锁，而是 5 年后一次性评价是否满足条件，故这种情况下可能需在 5 年后才能确认该笔其他收益，而不是逐年确认。